【裁判字號】    97,易,2037
【裁判日期】    971006
【裁判案由】    恐嚇取財
【裁判全文】
臺灣臺北地方法院刑事判決              97年度易字第2037號
公  訴  人  臺灣臺北地方法院檢察署檢察官
被      告  丙○○
                    樓
上列被告因恐嚇取財案件，經檢察官提起公訴（97年度偵緝字第
1145號），本院判決如下：
    主  文
丙○○意圖為自己不法之所有，以恐嚇使人將本人之物交付，未
遂，處有期徒刑伍月，如易科罰金，以新臺幣壹仟元折算壹日。
    事  實
一、丙○○為英瑞達國際股份有限公司（址設臺北市○○區○○
    街125號，下稱英瑞達公司）之離職員工，竟意圖為自己不
    法之所有，於民國96年8月24日晚上7時許，明知斯時與英瑞
    達公司負責人乙○○並無債權債務關係，仍前往上址英瑞達
    公司，以曾經寄放金錢予乙○○保管為由，向乙○○催討，
    而在英瑞達公司內外不斷打電話，於電話中稱「叫人來砸公
    司」等語，且對在場英瑞達公司員工甲○○等人，以「你們
    小心一點」等語加以恫嚇，使乙○○心生畏懼，報警到場處
    理，丙○○始未得逞。
二、案經乙○○訴由臺北市政府警察局萬華分局報告臺灣臺北地
    方法院檢察署檢察官偵查起訴。
    理  由
一、訊據被告丙○○固坦承於96年8 月24日晚上7 時許前往英瑞
    達公司找負責人即告訴人乙○○之事實，惟否認有何恐嚇取
    財未遂之犯行，辯稱：伊確曾於96年2 月間至英瑞達公司寄
    放金錢於告訴人處，當天在英瑞達公司打電話給其兄，並未
    以「叫人來砸公司」、「你們小心一點」等語加以恫嚇云云
    。經查：
（一）上述被告於96年8 月24日晚上7 時許，前往上址英瑞達公
      司，以曾經寄放金錢予告訴人保管為由，向告訴人催討，
      並在英瑞達公司內外不斷打電話，於電話中稱「叫人來砸
      公司」等語，且對在場英瑞達公司員工甲○○等人，以「
      你們小心一點」等語加以恫嚇等情，業據證人即告訴人乙○○與本院審理時具結證述明確（本院97年9 月26日審判
      筆錄），核與證人甲○○於本院審理時具結證述被告在英
      瑞達公司不斷打電話，並叫甲○○等人小心一點等語相符
      （同上審判筆錄），並有被告電話通聯紀錄顯示被告於上
      述時間確曾打出多通電話可佐（96年度偵字第19793 號卷
      第36-57 頁）。且依告訴人庭呈監視光碟亦顯示被告一邊
      講行動電話，一邊自英瑞達公司走出觀察周遭後又進入店
      內等情，復有勘驗筆錄在卷可稽（同上卷第77-79 頁），
      足認告訴人上述證述可採。
（二）參以被告迄今未能提出寄放金錢予告訴人之憑據，對於寄
      放金額之陳述亦前後不一，衡以卷附勘驗筆錄所附翻拍畫
      面顯示上址為鐘錶店，店面非大，被告於營業時間打電話
      進出確會影響客人光顧等情，堪認被告有妨害公司營業之
      意。伊辯稱確曾於96年2 月間至英瑞達公司寄放金錢於乙○○處，當天在英瑞達公司打電話給其兄，並未以「叫人
      來砸公司」、「你們小心一點」等語加以恫嚇云云，顯係
      卸責之詞，不足採信。
（三）綜上所述，本件事證明確，被告恐嚇取財未遂犯行堪以認
      定，應予依法論科。
二、核被告已著手於恐嚇取財行為之實施，惟因告訴人報警而未
    得手之所為，係犯刑法第346 條第3 項、第1 項恐嚇取財未
    遂罪。被告已著手恐嚇取財行為之實施，然尚未生既遂之結
    果，其犯罪尚屬未遂，爰依刑法第25條第2 項規定減輕其刑
    。爰審酌被告犯後均否認犯行，犯後態度不佳，正值青壯，
    不思正途攢取財富，而向告訴人恐嚇，實不足取，並參酌其
    教育程度及對被害人所生侵害程度等一切情狀，量處如主文
    所示之刑，並諭知易科罰金之折算標準。
據上論斷，應依刑事訴訟法第299 條第1 項前段，刑法第346 條
第3項 、第1 項、第25條第2 項、第41條第1 項前段，刑法施行
法第1 條之1 ，判決如主文。
本案經檢察官蔡彥守到庭執行職務。
中    華    民    國    97    年    10    月    6     日
                  刑事第十八庭  審判長法  官  胡宗淦
                                      法  官  游士珺
                                      法  官  彭慶文
以上正本證明與原本無異。
如不服本判決，應於判決送達後10日內，向本院提出上訴狀。
                                      書記官  許婉如
中    華    民    國    97    年    10    月    6     日
中華民國刑法第346條
（單純恐嚇罪）
意圖為自己或第三人不法之所有，以恐嚇使人將本人或第三人之
物交付者，處6月以上5年以下有期徒刑，得併科1千元以下罰金
。
以前項方法得財產上不法之利益，或使第三人得之者，亦同。
前二項之未遂犯罰之。


司法院資訊處製作；財團法人民間司法改革基金會備份。
